【裁判字號】    96,訴,4605
【裁判日期】    970229
【裁判案由】    毒品危害防制條例
【裁判全文】
臺灣板橋地方法院刑事判決              96年度訴字第4605號
公  訴  人  臺灣板橋地方法院檢察署檢察官
被      告  甲○○
                    （另案於臺灣臺北監獄臺北分監執行中）
上列被告因毒品案件，經檢察官提起公訴（96年度毒偵字第7652
號），本院以簡式審判程序審理，判決如下：
    主  文
甲○○施用第一級毒品，累犯，處有期徒刑玖月。
扣案之注射針筒壹支，沒收之。
    事實及理由
一、本件係依刑事訴訟法第273 條之1 第1 項規定，以簡式審判
    程序審理，合先敘明。
二、本件除被告甲○○施用第1 級毒品之時間、地點，應補充記
    載為：96年9 月30日晚上某時許，在其臺北縣新莊市○○街
    49巷16號2 樓住處廁所施用（原起訴書記載為：96年10月1
    日下午4 時7 分許，為警採尿前26小時內之某時許，在不詳
    處所，施用第1 級毒品海洛因），暨證據部分加列：被告於
    本院準備程序、審理程序之自白外，其餘之犯罪事實、證據
    ，均引用如附件起訴書之記載。
三、核被告甲○○所為，係犯毒品危害防制條例第10條第1 項之
    罪，被告施用前持有毒品之行為，為施用之高度行為所吸收
    ，不另論罪；被告有如起訴書所述前案，並經執行完畢，有
    本院97年2 月25日列印之臺灣高等法院被告前案紀錄表在卷
    可稽，其於有期徒刑執行完畢後之5 年以內，再故意犯本件
    有期徒刑以上之罪，為累犯，應依法加重其刑；爰審酌被告
    素行、動機、目的、施用毒品所生危害，暨衡量連續犯廢除
    後關於施用毒品犯行刑罰裁量基礎衡平原則，以及犯罪後坦
    承犯行之態度等一切情狀，酌情從輕量處如主文所示之刑。
    扣案之注射針筒1 支，依其性質得認係施用第1 級毒品所用
    之物件，且為其所有，業據被告供述明確，應依刑法第38條
    第1 項第2 款規定宣告沒收之。
據上論斷，應依刑事訴訟法第273 條之1 第1 項、第299 條第1
項前段、第310 條之2 、第454 條第2 項，毒品危害防制條例第
10條第1 項，刑法第11條前段、第47條第1 項、第38條第1 項第
2 款，判決如主文。
本案經檢察官吳文正到庭執行職務。
中    華    民    國    97    年    2     月    29    日
                        刑事第5 庭法  官  黎錦福
上列正本證明與原本無異。
如不服本判決，應於判決送達後10日內敘明上訴理由，向本院提
出上訴狀（應附繕本），上訴於臺灣高等法院。
                                  書記官  蔡麗春
中    華    民    國    97    年    2     月    29    日
附錄本案論罪科刑法條全文：
毒品危害防制條例第10條
施用第一級毒品者，處6 月以上5 年以下有期徒刑。
施用第二級毒品者，處3 年以下有期徒刑。
........................................................
附件：
臺灣板橋地方法院檢察署檢察官起訴書
                                    96年度毒偵字第7652號
    被      告  甲○○  男  49歲（民國○○年○○月○○日生）
                        住臺北縣新莊市○○街49巷16-1號
                        身分證統一編號：Ｚ000000000號
上列被告因違反毒品危害防制條例案件，業經偵查終結，認應提
起公訴，茲將犯罪事實及證據並所犯法條分敘如下：
      犯  罪  事  實
一、甲○○於民國87年間，因違反毒品危害防制條例案件，經臺
    灣板橋地方法院以87年度毒聲字第1515號裁定送觀察、勒戒
    後，認有繼續施用毒品之傾向，再經同院以87年毒聲字第19
    38號裁定令入戒治處所施以強制戒治，嗣經同院先以88年度
    毒聲字第613 號裁定停止戒治付保護管束，其後復以88年度
    毒聲字第3628號裁定撤銷停止戒治，復入戒治處所施以強制
    戒治，於89年6 月28日強制戒治期滿，而經本署檢察官於89
    年6 月28日以89年度戒毒偵字第416 號為不起訴處分確定，
    復於前揭強制戒治執行完畢後5 年內之92年5 、6 月間起至
    92年8 月11日上午11時許及92年8 月13日凌晨1 時5 分許為
    警查獲採尿前96小時內某時，再犯施用毒品案件，經該院以
    92年度毒聲字第2516號裁定令入戒治處所施以強制戒治（惟
    此部分於93年1 月9 日因法律修改免予戒治出監），並由本
    署檢察官提起公訴，經同院以92年度訴字第2322號判決判處
    有期徒刑10月、4 月，並定應執行刑為有期徒刑1 年，嗣另
    於93年5 月21日起至同年9 月25日下午2 時許止，又因施用
    毒品案件，經同院以93年度訴字第1533號判決判處應執行有
    期徒刑1 年、5 月，並定應執行刑為1 年3 月確定，乃前揭
    2 案接續執行，於95年11月9 日因縮短刑期執行完畢（構成
    累犯）。猶不知悔改，竟於受強制戒治執行完畢，5 年內已
    再犯毒品危害防制條例之罪後，仍基於施用第一級毒品海洛
    因之犯意，於96年10月1 日下午4 時7 分為警採尿前26小時
    內之某時許，在不詳地點，施用第一級毒品海洛因。嗣於96
    年10月1 日下午3 時許，為警在臺北縣新莊市○○路○ 段75
    號前查獲，並扣得注射針筒1 支。
二、案經臺北縣政府警察局新莊分局報告偵辦。
      證  據  並  所  犯  法  條
一、證據清單
┌──┬──────────┬─────────────┐
│編號│   證  據  方  法   │       待  證  事  實     │
├──┼──────────┼─────────────┤
│ 1  │被告甲○○於警詢時及│1、遭警查獲之事實。       │
│    │偵查中之供述        │2、扣得注射針筒1支之事實。│
├──┼──────────┼─────────────┤
│ 2  │臺北縣政府警察局新莊│被告施用第一級毒品之事實。│
│    │分局偵辦毒品危害防制│                          │
│    │條例案被移送人姓名代│                          │
│    │碼對照表、台灣檢驗科│                          │
│    │技股份有限公司96年11│                          │
│    │月1日CH/2007/A1353號│                          │
│    │濫用藥物尿液檢驗報告│                          │
│    │1紙                 │                          │
├──┼──────────┼─────────────┤
│ 3  │扣案注射針筒1支     │被告施用第一級毒品之事實。│
├──┼──────────┼─────────────┤
│ 4  │全國刑案資料查註紀錄│被告於強制戒治執行完畢釋放│
│    │表1件               │後，5年內再犯毒品危害防制 │
│    │                    │條例之事實。              │
└──┴──────────┴─────────────┘
二、按毒品危害防制條例於民國92年7月9日修正公布，自93年1
    月9 日施行，其中第20條、第23條將施用毒品之刑事處遇程
    序，區分為「初犯」及「5 年內再犯」、「5 年後再犯」。
    倘被告於5 年內已再犯，經依法追訴處罰，縱其第3 次（或
    第3次 以上）再度施用毒品之時間，在初犯經觀察、勒戒或
    強制戒治執行完畢釋放5 年後，已不合於「5 年後再犯」之
    規定，且因已於「5 年內再犯」，顯見其再犯率甚高，原實
    施觀察、勒戒或強制戒治，已無法收其實效，即應依該條例
    第10條處罰。查被告於民國87年間，因違反毒品危害防制條
    例案件，經臺灣板橋地方法院以87年度毒聲字第1515號裁定
    送觀察、勒戒後，認有繼續施用毒品之傾向，再經同院以87
    年毒聲字第1938號裁定令入戒治處所施以強制戒治，嗣經同
    院先以88年度毒聲字第613 號裁定停止戒治付保護管束，其
    後復以88年度毒聲字第3628號裁定撤銷停止戒治，復入戒治
    處所施以強制戒治，於89年6 月28日強制戒治期滿，而經本
    署檢察官於89年6 月28日以89年度戒毒偵字第416 號為不起
    訴處分確定，復於前揭強制戒治執行完畢後5 年內之92年5
    、6 月間起至92年8 月11日上午11時許及92年8 月13日凌晨
    1 時5 分許為警查獲採尿前96小時內某時，再犯施用毒品案
    件，經該院以92年度毒聲字第2516號裁定令入戒治處所施以
    強制戒治（惟此部分於93年1 月9 日因法律修改免予戒治出
    監），並由本署檢察官提起公訴，經同院以92年度訴字第23
    22號判決判處有期徒刑10月、4 月，並定應執行刑為有期徒
    刑1 年，嗣另於93年5 月21日起至同年9 月25日下午2 時許
    止，又因施用毒品案件，經同院以93年度訴字第1533號判決
    判處應執行有期徒刑1 年、5 月，並定應執行刑為1 年3 月
    確定，乃前揭2 案接續執行，於95年11月9 日因縮短刑期執
    行完畢（構成累犯），再犯本件施用第級毒品之犯行，自非
    屬毒品危防制條第20條第3 項所定「5 年後再犯」之情形。
三、核被告所為係犯毒品危害防制條例第10條第1 項施用第一級
    毒品之罪嫌。其施用前持有之低度行為，為其施用之高度行
    為所吸收，不另論罪。被告曾受有期徒刑之執行完畢後，5
    年內故意再犯本件有期徒刑以上之罪，為累犯，有本署刑案
    資料查註紀錄表在卷可參，請依刑法第47條規定加重其刑。
    扣案之注射針筒1 支為被告所有供犯罪所用之物，請依刑法
    第38條第1 項第2 款之規定宣告沒收。
四、再依刑法第56條修正理由之說明，謂「對繼續犯同一罪名之
    罪者，均適用連續犯之規定論處，不無鼓勵犯罪之嫌，亦使
    國家刑罰權之行使發生不合理之現象。」「基於連續犯原為
    數罪之本質及刑罰公平原則之考量，爰刪除有關連續犯之規
    定」等語，即係將本應各自獨立評價之數罪，回歸本來就應
    賦予複數法律效果之原貌。因此，就刑法修正施行後多次施
    用毒品之犯行，採一罪一罰，始符合立法本旨 (最高法院96
    年度第9 次刑庭會議決議參照)。 雖被告前因毒品案件經本
    署檢察官以96年度毒偵字第890 號提起公訴，經臺灣板橋地
    方法院以96年度訴字第1429號判處有期徒刑6 月，此有本署
    刑案資料查註紀錄表附卷可稽，揆諸前開說明，自難認有何
    裁判上一罪之關係。又報告意旨另認被告尚涉有毒品危害防
    制條例第11條第3 項之罪，惟查所謂「專供施用毒品之器具
    」係指製作該物品之目的及使用上係專門供作施用毒品之器
    具而言，至於以其他日用物品拼揍製造臨時替代使用之器具
    ，應不包括在內，本件被告所持注射針筒並非專供施用毒品
    之用甚明，移送意旨認被告係犯毒品危害條例第11條第3 項
    之罪，尚有未洽，均併此敘明。
五、依毒品危害防制條例第23條第2項，刑事訴訟法第251條第1
    項提起公訴。
    此    致
臺灣板橋地方法院
中    華    民    國    96    年    11    月    22    日
                              檢察官  乙  ○  ○
上開正本證明與原本無異。
中    華    民    國    96    年    11    月    28    日
                              書記官
附錄本案所犯法條全文
毒品危害防制條例第10條
施用第一級毒品者，處6 月以上5 年以下有期徒刑。
施用第二級毒品者，處3 年以下有期徒刑。


司法院資訊處製作；財團法人民間司法改革基金會備份。
